【裁判字號】    92,裁,514
【裁判日期】    920424
【裁判案由】    有關補償事務
【裁判全文】
最  高  行  政  法  院  裁  定                    九十二年度裁字第五一四號
    上  訴  人  甲○○
                丙○○
                乙○○
    訴訟代理人  己○○
    代  表  人  戊  ○
    代  表  人  丁○○
右當事人間因有關補償事務事件，上訴人對於中華民國九十一年一月三十一日臺北高
等行政法院八十九年度訴字第三三五五號判決，提起上訴，本院裁定如左：
    主  文
上訴駁回。
上訴審訴訟費用由上訴人負擔。
    理  由
按對於高等行政法院判決上訴，非以其違背法令為理由，不得為之，行政訴訟法第二
百四十二條定有明文。是對於高等行政法院判決上訴，若未具體說明原判決違背何項
法令、不適用或如何適用不當之具體情事，即非主張原判決違背法令以為上訴理由，
其上訴不應准許。本件上訴意旨略以：被上訴人臺北市政府工務局新建工程處（下稱
新工處），既可利用其兩位職員以不法之行為，存心栽上訴人自行使用之系爭土地
之６地號有轉租之行為。但上訴人於民國七十三年十一月三日陳情發放補償費後，
並未曾收到新工處七十三年十二月三日府工新字第五四三六三號函覆歉難受理之處分
書，迨至七十五年五月十日被上訴人臺北市政府工務局公園路燈工程管理處（下稱公
園處）以北市公工字第九五六二號函否准發放補償費，上訴人不服其不法之處分，循
序提起訴願、再訴願，於法並無不合。有關上訴人前向臺北縣政府承租之耕地，藉以
維生，業經三十餘年之久，當能知道佃農應遵守之法令，絕未敢有不法之行為。所以
臺北縣政府七十五年四月十四日以（七五）北府地四字第一一○九○九號函：「說明
二、貴局奉准撥用本案土地當時，其租賃關係仍然存續中，有關曾玉泰、李錫耀等二
人所經營之盆景花木係使用同小段之５地號土地該號土地並非甲○○先生等承租，
曾經本府以、５、北府地四字第一二四九○九號函復貴局，張先生承租土地無發
現有轉租行為，為顧及人民權益仍請貴局依規定辦理。」案據臺北縣政府土地所有權
機關之確證，臺北市政府工務局所屬之新工處及公園處，竟未視有公權力之所有權機
關的實體查證，一意孤行，欲處上訴人之權益的巨大損失，均係違法。使人民在不平
冤枉中，當然就一再提出申冤之請求。以求法治機關能為不平事實詳為澈查事實與法
令之共同遵守程序為要件。以救濟上訴人受冤得以申雪之清白為禱，爰提起上訴等語
。經核上訴論旨，旨在述說上訴人在原審起訴所述原處分不當之理由，並泛稱不服原
審判決，惟對原審判決究竟有何違背法令之事由，並未具體指明。參照首揭規定，其
上訴顯難認為合法，應予駁回。
依行政訴訟法第二百四十九條第一項前段、第一百零四條、民事訴訟法第九十五條、
第七十八條、第八十五條第一項前段，裁定如主文。
中    華    民    國    九十二      年      四        月    二十四      日
                    最 高 行 政 法 院  第 五 庭
                                審 判 長 法  官      徐  樹  海
                                         法  官      廖  宏  明
                                         法  官      鄭  淑  貞
                                         法  官      林  家  惠
                                         法  官      林  茂  權
右  正  本  證  明  與  原  本  無  異
                                         法院書記官  王  褔  瀛
中    華    民    國    九十二      年      四        月    二十五      日


司法院資訊處製作；財團法人民間司法改革基金會備份。
